臺灣嘉義地方法院刑事判決　　　　　　　　　　　　　九十一年度易字第四一號
　　公　訴　人　臺灣嘉義地方法院檢察署檢察官
　　被　　　告　乙○○
　　　　　　　　丙○○
右列被告等因竊盜案件，經檢察官提起公訴（九十一年度偵字第四一七九號、四二三
０號），本院判決如左：
    主  文
乙○○攜帶兇器竊盜，處有期徒刑陸月，扣案之鉗子壹支沒收；又共同攜帶兇器竊盜
，處有期徒刑柒月，扣案之斜口鉗壹支沒收。應執行有期徒刑壹年。扣案之鉗子壹支
、斜口鉗壹支均沒收。
丙○○共同攜帶兇器竊盜，處有期徒刑柒月。扣案之斜口鉗壹支沒收。
    事  實
一、乙○○因其使用之車牌號碼ＳＺ─六二五七號自用小客車，已於民國九十年十二
    月十九日向嘉義區監理所辦理註銷，又需再繼續使用自用小客車，為避免被警察
    取締而被罰鍰，竟意圖為自己不法之所有，於九十一年四月三日凌晨零時二十分
    許，在嘉義縣民雄鄉山中村豐盛社區，利用其所有可作為兇器使用之鉗子一把，
    竊取黃振三所有之車牌號碼ＮＯ─七三六一號（起訴書誤載為四三六一號）自用
    小客車之車牌二面，得手後，旋即將上述車牌改懸於其所使用之上開自用小客車
    之前、後車牌上，留供己用。嗣於九十一年四月三日晚上九時五十分許，乙○○
    駕駛前述改懸車牌之自用小客車，途經臺南縣白河鎮國道三號高速公路南向三一
    三公里白河收費站前，經警發覺可疑而查獲，並扣得上述車牌二面、鉗子一把。
二、又乙○○於九十一年五月十五日，與案外人郭宏英、郭信謀，三人共同攜帶兇器
    竊盜，經臺灣嘉義地方法院檢察署檢察官於九十一年五月二十日以九十一年度偵
    字第三三四０號職權不起訴處分在案；而丙○○則有竊盜前科，曾經本院以九十
    年度簡字第五九四號判決有期徒刑六月確定（尚未執行完畢）。詎乙○○與丙○○二人猶不知悔改，竟共同基於意圖為自己不法之所有之犯意聯絡，於九十一年
    六月二十一日凌晨二時許，由乙○○駕駛未懸掛車牌（原車牌號碼ＸＪ─０九七
    七號已於八十三年十一月七日繳銷）之自用小貨車，載丙○○攜帶其所有可作為
    兇器使用之斜口鉗一支，至嘉義縣太保市○○路與溪南路口「金吉祥小吃部」旁
    空地處，竊取甲○○所有而置放於該處之鋁架十一塊、鋁柱十支，得手後正欲駛
    離之際，為警據報當場查獲，並扣得上開斜口鉗、鋁架及鋁柱。
三、案經內政部警政署國道公路警察局第八警察大隊報告臺灣臺南地方法院檢察署呈
    請臺灣高等法院臺南分院檢察署移轉臺灣嘉義地方法院檢察署；及甲○○訴由嘉
    義縣警察局水上分局報告臺灣嘉義地方法院檢察署檢察官偵查起訴。
    理  由
一、訊據被告乙○○、丙○○對前揭竊盜之行為固坦承不諱，惟均辯稱：九十一年六
    月二十一日凌晨所帶之斜口鉗係被告丙○○用來剪檳榔所用云云。經查：
（一）被告乙○○於九十一年四月三日凌晨零時二十分許，在嘉義縣民雄鄉山中村豐
      盛社區，帶其所有足供兇器使用之鉗子一把，竊取ＮＯ─四三六一號自用小
      客車之車牌二面得手之事實，業經被告乙○○坦承不諱，且有鉗子一支扣案可
      稽。而該二面車牌係被害人黃振三所有，則經黃振人之弟施振輝於警訊中指述
      明確，並有贓物認領保管單、車籍作業系統－查詢認資料各一張在卷可參，被
      告乙○○之自白與事實相符，應堪採信，被告乙○○此部分竊盜犯行，洵堪認
      定。
（二）又被告二人於九十一年六月二十一日凌晨二時許，由被告丙○○攜帶其所有可
      作為兇器使用之斜口鉗一支，在嘉義縣太保市○○路與溪南路口「金吉祥小吃
      部」旁空地處，竊取甲○○所有而置放於該處之鋁架十一塊、鋁柱十支得手之
      事實，則經被害人甲○○指訴綦詳，且有斜口鉗一支扣案可稽，並有贓物認領
      保管單一張附卷可佐。被告二人雖均辯稱該斜口鉗非竊盜所用云云，惟按刑法
      第三百二十一條第一項第三款之攜帶兇器竊盜罪，係以行為人攜帶兇器竊盜為
      其加重條件，此所謂兇器，其種類並無限制，凡客觀上足對人之生命、身體、
      安全構成威脅，具有危險性之兇器均屬之，且祇須行竊時攜帶此種具有危險性
      之兇器為已足，並不以攜帶之初有行兇之意圖為必要（參照最高法院七十九年
      台上字第五二五三號判例）。而扣案之斜口鉗，係在被告丙○○口袋內查獲，
      業經被告丙○○於警訊中及本院審理時坦承在卷，而經本院當庭勘驗結果，該
      斜口鉗前方為金屬製品，可供兇器之一種。是被告二人行竊之際，攜帶之斜口
      鉗，自不失為兇器之一種，其等所辯，尚不足採。被告二人此部分竊盜之犯行
      ，亦堪認定。
二、查扣案之鉗子、斜口鉗，主要構成部分為鐵質，前者為尖銳之物，後者具有一定
    之重量，以之揮刺、擊打，足以傷害人之生命，具有客觀上之危險性，自屬兇器
    。核被告乙○○、丙○○所為均係犯刑法第三百二十一條第一項第三款攜帶兇器
    竊盜罪。其等就竊取鋁架及鋁柱之犯行，有犯意之聯絡及行為之分擔，為共同正
    犯。又被告乙○○所犯上述二次加重竊盜罪，犯意各別，業據其於偵查中及本院
    審理時供述明確，應分論併罰。再被告乙○○於九十一年五月間因竊盜行為，甫
    經臺灣嘉義地方法院檢察署檢察官為職權不起訴處分，有臺灣嘉義地方法院檢察
    署刑案資料查註紀錄表、臺灣高等法院被告全國前案紀錄表、不起訴處分書各一
    件在卷可參；而被告丙○○曾於八十二年間因竊盜案件，經本院以八十二年度易
    字第一八八０號判處有期徒刑三月，緩刑三年，並於八十二年十二月三十日判決
    確定，復又因竊盜案件，經本院以九十年度簡字第五九四號判處有期徒刑六月確
    定，亦有臺灣嘉義地方法院檢察署刑案資料查註紀錄表、臺灣高等法院被告全國
    前案紀錄表各一件附卷為憑，爰審酌被告二人之品性、犯罪之動機、目的、方法
    、所生損害並非重大，且犯後坦承不諱，態度尚稱良好等一切情狀，分別量處如
    主文所示之刑，並就被告乙○○所宣告之刑，定其應執行刑。至扣案之鉗子一把
    、斜口鉗一支，分別為被告乙○○、丙○○所有供犯罪所用之物，業經其等供明
    在卷，均應依刑法第三十八條第一項第二款宣告沒收。
據上論斷，應依刑事訴訟法第二百九十九條第一項前段，刑法第二十八條、第三百二
十一條第一項第三款、第五十一條第五款、第三十八條第一項第二款，判決如主文。
本案經檢察官李文和到庭執行職務。
中      華      民      國    九十一    年      八      月     十四     日
                                      臺灣嘉義地方法院刑事第二庭
                                          法  官   羅  秀  緞
右正本證明與原本無異。
如不服本判決，應於判決送達後十日內，向本院提出上訴狀。
中      華      民      國    九十一    年      八      月     十四     日
                                          書記官   呂  權  芳
附錄法條：
刑法第三百二十一條第一項
犯竊盜罪而有左列情形之一者，處六月以上、五年以下有期徒刑：
一、於夜間侵入住宅或有人居住之建築物、船艦或隱匿其內而犯之者。
二、毀越門扇、牆垣或其他安全設備而犯之者。
三、攜帶兇器而犯之者。
四、結夥三人以上而犯之者。
五、乘火災、水災或其他災害之際而犯之者。
六、在車站或埠頭而犯之者。
